【裁判字號】    88,簡上,101
【裁判日期】    890407
【裁判案由】    傷害
【裁判全文】
臺灣士林地方法院刑事判決                        八十八年度簡上字第一０一號
    上  訴  人
    即  被  告  乙○○
右列上訴人因傷害案件，不服本院士林簡易庭八十八年度士簡字第四七八號，中華民
國八十八年十月八日第一審判決（聲請簡易判決處刑書：臺灣士林地方法院檢察署八
十八年度偵字第五四五三號），提起上訴，本院合議庭判決如左：
    主    文
上訴駁回。
    事    實
一、乙○○與丁○○係鄰居，於民國八十八年四月二十七日下午四時許，乙○○之妻
    因見丁○○僱工將電錶裝設於臺北縣八里鄉訊塘埔八、九號共用之水泥柱上，與
    丁○○發生爭執，乙○○見狀竟基於傷害之犯意，將工人使用之木梯推向丁○○
    ，使丁○○受有右手臂擦傷併瘀傷之輕傷害。
二、案經丁○○訴由台北縣警察局蘆洲分局報請臺灣士林地方法院檢察署檢察官聲請
    簡易判決處刑。
    理    由
一、訊據上訴人乙○○固坦承於前揭時、地與丁○○發生爭吵，惟矢口否認有何傷害
    之犯行，辯稱：丁○○擅自僱工將電錶裝設於共用之水泥柱上，伊為維護產權出
    面阻止，丁○○不理仍強行施工，伊為阻止工人施工，以致木梯倒地，惟木梯並
    未碰到任何人。又伊已年老力衰且身體有病根本不可能拿木梯打丁○○云云。經
    查：
  (一)、右揭犯罪事實業據告訴人丁○○指訴綦詳，核與證人吳方玉蘭於警訊時及偵
        查中證述之情節相符，並有臺灣省立臺北醫院診斷證明書一紙在卷可資佐證
        。
  (二)、質之證人丙○○○、戊○○雖證稱：因乙○○不小心碰到馬椅（即木梯），
        導致馬椅倒往馬路，而當時丁○○係站在靠房屋這邊，因此不可能被打到云
        云。惟查，證人分別係上訴人之妻、媳婦，與上訴人誼屬至親，所供難免偏
        袒上訴人，所述復與證人吳方玉蘭之證言及診斷證明書之記載不符，自不足
        採。
  (三)、另證人即工人甲○○到庭結證稱：上訴人與告訴人因裝設電錶之位置發生爭
        執，伊未看到上訴人將木梯推向告訴人，亦未看到上訴人打告訴人，伊當時
        正準備收拾東西回家，並未理會他們等語。是證人甲○○既未理會上訴人與
        告訴人之爭吵，亦未目擊木梯倒地之情形，所為證言自不能作有利於上訴人
        之認定。
  綜上所述，上訴人所辯要屬事後畏罪卸責之詞，不足採信。本件事證明確，上訴人
  犯行堪以認定。
二、原審以上訴人所為係犯刑法第二百七十七條第一項之傷害罪，量處罰金六千元，
    如易服勞役以三百元折算一日，其認事用法，均無不合，量刑亦屬妥適。上訴人
    上訴意旨否認犯罪，指摘原判決不當，為無理由，應予駁回。
據上論斷，應依刑事訴訟法第四百五十五條之一第一項、第三項、第三百六十八條判
決如主文。
本案經檢察官徐文豪到庭執行職務。
中      華      民      國      八十九    年      四      月    七      日
                                  臺灣士林地方法院刑事第二庭
                                      審判長法  官  李  錦  樑
                                            法  官  楊    伶
                                            法  官  楊  智  勝
右正本證明與原本無異。
本判決不得上訴。
                                            書記官  楊  敏  琴
中      華      民      國      八十九    年      四      月    七      日


司法院資訊處製作；財團法人民間司法改革基金會備份。
